Florence Bastaraud

Développeuse Front-End

Spécialisée en ReactJS et plus largement dans les technologies du front-end, je conçois des interfaces réactives et performantes. Passionnée par l'optimisation des expériences utilisateurs, j'allie technologies modernes et bonnes pratiques pour des résultats élégants et efficaces.

Contact

0668056356 fbastaraud@yahoo.fr Asnières-sur-Seine Paris

Compétences

Front

Html/Css Sass, Tailwind, Javascript, Typescript ReactJs, NextJs, VueJs Testing

Back

ExpressJs, NextJs Php Sql, MySql MongoDb

Autres

Regex Git Accessibilité

Liens

- -> Site web
- -> Github
- -> Linkedin

Langues

Français Anglais

Loisirs

Lecture Running Concerts Voyage

EXPÉRIENCES PROFESSIONNELLES

EpressPack (Février 2023 - Mai 2024)

Développeuse Front-End

- Intégration responsive et au pixels perfect des maquettes
- Implémentation de fonctionnalités diverses et des données dynamiques
- Gestion de la maintenance des plateformes (bugs et modifications)

Stack: Html/Css, Sass, Javascript, Typescript, ReactJs, VueJs, Php, Blade, Laravel.

GCAPE'LEAD (Septembre 2021 - Aout 2022)

Développeuse et intégratice web

• Conception et création de sites vitrines et E-commerce.

Stack: Html/Css, Sass, Javascript, ReactJs, Typescript, Php, Wordpress, Drupal, Prestashop.

Marketing Lab (Mars 2021 - Juillet 2021)

Développeuse et intégratice web - stage

- Refonte du logiciel CTI de l'entreprise
- Additif de fonctionnalités web au logiciel CTI

Stack: Html/Css, Sass, Javascript, Java EE, Servlets.

Eden Prim + (Février 2020 - Juillet 2020)

Développeuse et intégratice web

- Concepion et réalisation d'un thème enfant custom pour la partie front du site web de l'entreprise
- Mise en place du plugin WooCommerce et de ses différents paramétrages
- Gestin du site et ajouts de fonctionnalités diverses

Stack: Html/Css, Sass, Javascript, ReactJs, Php, Wordpress, Drupal, Prestashop.

BeloTennis Club (Janvier 2020)

Développeuse et intégratice web - stage

• Conception et réalisation de la partie front du site web du club

Stack: Html/Css, Javascript, Php.

Antilles Imprimerie (Aout 2019)

Développeuse et intégratice web - stage

• Modifications front diverses sur le site de l'entreprise

Stack: Wordpress, Html, Css, Javascript.

FORMATIONS

IFOCOP - Développeur Web (2020 - 2021)

Titre RNCP niveau 6 (équivalent Bac+3) - Développement Web

GRETA - Web Design (2019 - 2020)

Titre RNCP niveau 5 (équivalent Bac+2) - Web Design, Développement Web et Gestion de Projet

Université des Antilles - Licence de Droit (2015 - 2018)

Bac+3

Lycée Général Faustin Fléret - Baccalauréat (2014)

Baccalauréat Général L

Mentien Rien